PAWEŁ KRÓL

FRONT-END DEVELOPER

UMIEJĘTNOŚCI

- HTML
- CSS (SCSS)
- JavaScript
- GIT
- React
- Webpack
- Figma
- Gatsby
- Firebase

Podstawy:

- GraphQL
- React Native

JĘZYKI OBCE

Język angielski - certyfikaty FCE, LCCI 3

KONTAKT

+48 530671067 kontakt@pavkrol.pl www.pavkrol.pl

Github:

https://github.com/pavkrol Linkedin: www.linkedin.com/in/pavkrol

Zgadzam się na przetwarzanie moich danych osobowych dla potrzeb niezbędnych do realizacji procesu rekrutacji (zgodnie z ustawą z dnia 10 maja 2018 roku o ochronie danych osobowych (Dz. Ustaw z 2018, poz. 1000) oraz zgodnie z Rozporządzeniem Parlamentu Europejskiego i Rady (UE) 2016/679 z dnia 27 kwietnia 2016 r. (RODO).

PROFIL ZAWODOWY

Przez ostatnie 2 lata pracowałem w firmie AN-GAZ, gdzie byłem odpowiedzialny za rozwój i organizację sprzedaży. Ostatni rok poświęciłem na intensywną naukę technologii front-end'owych. W najbliższej przyszłości chcę dalej rozwijać swoje umiejętności w pracy z React, a następnie w kierunku full-stack developera.

WYBRANE PROJEKTY

Eventify KOD PODGLAD

Aplikacja React umożliwiająca wyszukiwanie i zapisywanie w bazie danych (Firebase) ulubionych artystów i koncertów.

Yahtzee KOD PODGLAD

Gra w kości - Yahtzee. Aplikacja stworzona w React, do zapisywania wyników skorzystałem z Firebase.

Coffee Republic KOD PODGLĄI

Strona internetowa fikcyjnej firmy. Do jej stworzenia wykorzystałem Gatsby i GraphQL.

DOŚWIADCZENIE ZAWODOWE

SPECJALISTA DS. SPRZEDAŻY

AN-GAZ Dystrybucja Gazu | Lipiec 2017 - aktualnie

SPECJALISTA DS. NEGOCJACJI

Bank BPH / Alior Bank | Sierpień 2016 - Marzec 2017

Prowadzenie projektów oszczędnościowych. Zarządzanie procesem wyboru dostawców. Negocjacje z dostawcami.

SPECJALISTA DS. ZARZADZANIA LOJALNOŚCIĄ KLIENTÓW

Bank BPH | Maj 2015 - Lipiec 2016

Analiza reklamacji pod kątem wykrywania nieprawidłowości. Przeprowadzanie działań naprawczych w procesach.

SPECJALISTA KONSULTANT / SPECJALISTA DS. OBSŁUGI KLIENTÓW BIZNESOWYCH

Bank BPH | Sierpień 2010 - Maj 2015

Obsługa wniosków kredytowych i rozwiązywanie reklamacji. Udział w projektach wdrażających nowe produkty i funkcjonalności.

SPECJALISTA DS. OBSŁUGI TELEFONICZNEJ

Bank BPH | Sierpień 2008 - Lipiec 2010

EDUKACJA

EKONOMIA MENADŻERSKA LICENCJAT

Wyższa Szkoła Bankowa w Gdyni | 2012 - 2015